臺灣新北地方法院刑事判決
111年度審易字第1751號
公  訴  人  臺灣新北地方檢察署檢察官
被      告  卓世偉



                    （現寄押於法務部矯正署臺北監獄臺北分監）
上列被告因竊盜等案件，經檢察官提起公訴（110年度偵字第301
49號、第31834號、第33537號、第35707號、第37095號、111年
度偵字第8313號），於準備程序中，被告就被訴事實為有罪之陳
述，經告以簡式審判程序之旨，並聽取當事人之意見後，本院合
議庭裁定由受命法官獨任進行簡式審判程序，並判決如下：
　  主  文
卓世偉犯如附表所示之罪，各處如附表所示之刑及沒收。拘役部
分，應執行拘役貳拾伍日，如易科罰金，以新臺幣壹仟元折算壹
日；得易科罰金之有期徒刑部分，應執行有期徒刑柒月，如易科
罰金，以新臺幣壹仟元折算壹日；不得易科罰金之有期徒刑部分
，應執行有期徒刑壹年陸月。
　　事實及理由
一、本件犯罪事實及證據，除犯罪事實欄一第1至2行「基於侵入
    住居、侵入住宅竊盜、毀壞安全設備竊盜、攜帶兇器竊盜及
    毀損等犯意」應更正為「基於竊盜、毀損之犯意」；附表編
    號6所竊物品欄「I PHONE手機1支及提款卡、信用卡、身分
    證及健保卡等證件」應補充為「IPHONE7手機1支、提款卡、
    信用卡各2張、身分證1張及健保卡4張」；編號7行竊方式欄
    「T字板手」應更正為「T字扳手」；編號8行竊方式欄「110
    年2月6日」、所竊物品欄「現金數千元」，應分別更正為「
    111年2月6日」、「現金約1萬元」；另證據部分補充「被告
    卓世偉於本院準備程序及審理中之自白」外，其餘均引用附
    件檢察官起訴書之記載。
二、論罪：
　㈠按毀壞門鎖行竊，自應論以刑法第321條第1項第2款之毀壞安
    全設備竊盜罪，但此處所謂門鎖，係指附加於門上之鎖而言
    ，至於毀壞構成門之一部之鎖（如司畢靈鎖），則應認為毀
    壞門扇之加重竊盜罪（最高法院74年度台上字第243號判決
    意旨參照）。次按刑法第321條第1項第3款規定所謂之兇器
    ，其種類並無限制，凡客觀上足對人之生命、身體、安全構
    成威脅，具有危險性之兇器均屬之，且祇須為犯行時攜帶此
    種具有危險性之兇器為已足，並不以攜帶之初有行兇之意圖
    為必要（最高法院79年台上字第5253號判決意旨參照）。查
    被告於附表編號1、3、7所破壞之門鎖，均係鑲在大門之上
    ，而屬大門之一部分，此有本院公務電話紀錄表2紙、現場
    照片1張在卷可稽（見111年度偵字第8313號卷第73頁），是
    被告毀壞大門門鎖後入屋行竊，自屬毀壞門窗竊盜之行為。
    又被告於附表編號2、7所持用之螺絲起子、尖嘴鉗、固定鉗
    、T字扳手，均係金屬材質，為質地堅硬之物，客觀上足以
    對人之生命、身體、安全構成威脅，具有危險性，應屬兇器
    無疑。
  ㈡核被告就附表編號1、3所為，均係犯刑法第321條第1項第1款
    、第2款之毀壞門窗侵入住宅竊盜罪（共2罪）；就編號2所
    為，係犯刑法第321條第2項、第1項第3款之攜帶兇器竊盜未
    遂罪；就編號4所為，係犯刑法第320條第3項、第1項之竊盜
    未遂罪；就編號5所為，係犯刑法第320條第1項之竊盜罪及
    同法第354條之毀損他人物品罪；就編號6所為，係犯刑法第
    320條第1項之竊盜罪；就編號7所為，係犯刑法第321條第1
    款、第2款、第3款之攜帶兇器毀壞門窗侵入住宅竊盜罪；就
    編號8所為，係犯刑法第321條第1款之侵入住宅竊盜罪；就
    犯罪事實欄二前段（即民國110年6月4日15時28分許）所為
    ，係犯刑法第339條第1項之詐欺取財罪；就犯罪事實欄二後
    段（即110年6月4日19時55分許）所為，係犯刑法第339條第
    3項、第1項之詐欺取財未遂罪。
　㈢公訴意旨認被告就附表編號1、3、7部分，係該當毀損安全設
    備之加重條件，容有誤會，惟此僅為同條款加重條件之變更
    ，不涉及罪名之變更，自無庸變更起訴法條。又按刑法第32
    1條第1項第1款之侵入住宅竊盜罪，係刑法第306條無故侵入
    住宅罪與普通竊盜罪之結合犯，其無故侵入住宅，係犯普通
    竊盜罪之加重情形，已結合於所犯加重竊盜之罪質中，自不
    能於論以加重竊盜罪外，更行論以無故侵入住宅罪（最高法
    院25年上字第492號、27年上字第1887號判決意旨參照）。
    是無故侵入住宅而犯竊盜罪，應僅論以刑法第321條第1項第
    1款之加重竊盜罪，而無另論以侵入住宅罪之餘地。公訴意
    旨認被告就附表編號8部分，另涉刑法第306條之侵入住宅罪
    ，並以想像競合犯論處云云，尚有未洽，附此敘明。
　㈣被告就附表編號5部分，係以一行為同時觸犯竊盜罪及毀損他
    人物品罪，為想像競合犯，應依刑法第55條規定，從一重之
    竊盜罪處斷。
　㈤被告所犯上開10罪，犯意各別，行為互殊，應予分論併罰。
　㈥被告就附表編號2、4及犯罪事實欄二後段所示犯行，已著手
    為加重竊盜、竊盜、詐欺行為之實行而未遂，均為未遂犯，
    爰均依刑法第25條第2項規定減輕其刑。
三、爰以行為人之責任為基礎，審酌被告前有多次竊盜前科，有
    臺灣高等法院被告前案紀錄表在卷可憑，素行非佳，且正值
    壯年，不思以正當途徑獲取所需，恣意竊取他人財物，復持
    竊得之信用卡盜刷，顯然欠缺尊重他人財產法益之觀念，所
    為應予非難，惟念其犯後坦承犯行，所竊得之部分財物，業
    已發還各該被害人領回，然迄今尚未與如附表所示之人達成
    和解或賠償其等所受損害，兼衡其犯罪之動機、目的、手段
    、所竊取或詐得財物之價值，暨其國中畢業之智識程度（見
    被告之個人戶籍資料）、自陳入監前從事看護工作，因受疫
    情影響，月收入約新臺幣（下同）1萬多元，家中尚有父母
    、妻子需要扶養之生活狀況（見本院111年9月29日簡式審判
    筆錄第7頁）等一切情狀，分別量處如主文所示之刑，並就
    得易科罰金部分，均諭知易科罰金之折算標準，且就不得易
    科罰之有期徒刑部分，定其應執行刑；另就得易科罰金之有
    期徒刑及拘役部分併定其應執行刑暨諭知易科罰金之折算標
    準。
四、沒收：
  ㈠扣案之袋子1個（內有尖嘴鉗、固定鉗各1把、螺絲起子2把、
    膠帶2捲、鏡子1面、T字扳手3把），為被告所有，並攜帶至
    現場，預備供本案附表編號7犯行所用之物，業據被告供述
    明確（見111年度偵字第8313號卷第247、325頁），爰均依
    刑法第38條第2項前段規定宣告沒收。至扣案之現金19,496
    元、詹明峰之汽車駕照1張，與本案犯行無關，爰不予宣告
    沒收。　
  ㈡被告所竊得如附表編號3所示之現金6,000元；編號6所示之側
    背包1個（內含現金2萬5,000元及IPHONE7手機1支）；編號8
    所示之現金1萬元，均為其犯罪所得，未據扣案，亦未實際
    合法發還各該被害人，均應依刑法第38條之1第1項前段、第
    3項規定宣告沒收，於全部或一部不能沒收或不宜執行沒收
    時，追徵其價額。
  ㈢至被告所竊得如附表編號1所示之現金3,000元；編號5所示之
    現金3,000元；編號7所示之現金1萬3,000元、手機1支、身
    分證件（含影本）1份、鑰匙3串；編號8所示之汽車駕照1張
    ；及所詐得如犯罪事實欄二前段所示之280元，均已實際發
    還各該被害人領回，有贓物認領保管單4紙在卷可佐（見110
    年度偵字第30149號卷第14頁、111年度偵字第35707號卷第1
    7頁、111年度偵字第8313號卷第65、67頁），依刑法第38條
    之1第5項規定，自無庸宣告沒收或追徵。
  ㈣另被告所竊得如附表編號1所示之永豐銀行信用卡、郵局提款
    卡各1張；編號6所示之提款卡、信用卡各2張、身分證1張及
    健保卡4張，固均屬被告之犯罪所得，然業經被告丟棄，此
    據被告供述明確（見110年度偵字第30149號卷第5頁、第37
    頁反面、110年度偵字第37095號卷第6頁），且上開物品純
    屬個人身份證明、信用、資格之用，倘各該被害人申請註銷
    、掛失止付並補發新卡片、證件，原卡片、證件即失去功用
    ，已不具刑法重要性，為免執行之困難，故依刑法第38條之
    2第2項規定不予宣告沒收。 　
據上論斷，應依刑事訴訟法第273條之1第1項、第299條第1項前
段、第310條之2、第454條第2項，判決如主文。
本案經檢察官鄭宇提起公訴，檢察官王佑瑜到庭執行職務。
中　　華　　民　　國　　111 　年　　10　　月　　20　　日
　　　　　　　　　刑事第二十三庭  法　官　朱學瑛
上列正本證明與原本無異。
如不服本判決，應於判決送達後20日內敘明上訴理由，向本院提
出上訴狀（應附繕本），上訴於臺灣高等法院。其未敘述上訴理
由者，應於上訴期間屆滿後20日內向本院補提理由書「切勿逕送
上級法院」。
                                  書記官  盧姿妤
中　　華　　民　　國　　111 　年　　10　　月　　20　　日

附錄本案論罪科刑法條全文：
中華民國刑法第320條
意圖為自己或第三人不法之所有，而竊取他人之動產者，為竊盜
罪，處5年以下有期徒刑、拘役或50萬元以下罰金。
意圖為自己或第三人不法之利益，而竊佔他人之不動產者，依前
項之規定處斷。
前二項之未遂犯罰之。

中華民國刑法第321條
犯前條第1項、第2項之罪而有下列情形之一者，處6月以上5年以
下有期徒刑，得併科50萬元以下罰金：
一、侵入住宅或有人居住之建築物、船艦或隱匿其內而犯之。
二、毀越門窗、牆垣或其他安全設備而犯之。
三、攜帶兇器而犯之。
四、結夥三人以上而犯之。
五、乘火災、水災或其他災害之際而犯之。
六、在車站、港埠、航空站或其他供水、陸、空公眾運輸之舟、
    車、航空機內而犯之。
前項之未遂犯罰之。

中華民國刑法第339條
意圖為自己或第三人不法之所有，以詐術使人將本人或第三人之
物交付者，處5年以下有期徒刑、拘役或科或併科50萬元以下罰
金。
以前項方法得財產上不法之利益或使第三人得之者，亦同。
前二項之未遂犯罰之。

中華民國刑法第354條
毀棄、損壞前二條以外之他人之物或致令不堪用，足以生損害於
公眾或他人者，處2年以下有期徒刑、拘役或1萬5千元以下罰金
。

附表：
編號 犯罪事實 宣告刑及沒收 1 起訴書附表編號1 卓世偉犯毀壞門窗侵入住宅竊盜罪，處有期徒刑柒月。 2 起訴書附表編號2 卓世偉犯攜帶兇器竊盜未遂罪，處有期徒刑參月，如易科罰金，以新臺幣壹仟元折算壹日。 3 起訴書附表編號3 卓世偉犯毀壞門窗侵入住宅竊盜罪，處有期徒刑柒月。 未扣案之犯罪所得新臺幣陸仟元沒收，於全部或一部不能沒收或不宜執行沒收時，追徵其價額。 4 起訴書附表編號4 卓世偉犯竊盜未遂罪，處有期徒刑貳月，如易科罰金，以新臺幣壹仟元折算壹日。 5 起訴書附表編號5 卓世偉犯竊盜罪，處有期徒刑參月，如易科罰金，以新臺幣壹仟元折算壹日。 6 起訴書附表編號6 卓世偉犯竊盜罪，處有期徒刑參月，如易科罰金，以新臺幣壹仟元折算壹日。 未扣案之犯罪所得側背包壹個（內有新臺幣貳萬伍仟元及IPHONE7手機壹支）均沒收，於全部或一部不能沒收或不宜執行沒收時，追徵其價額。 7 起訴書附表編號7 卓世偉犯攜帶兇器毀壞門窗侵入住宅竊盜罪，處有期徒刑柒月。 扣案之袋子壹個（內有尖嘴鉗、固定鉗各壹把、螺絲起子貳把、膠帶貳捲、鏡子壹面、T字扳手參把）均沒收。 8 起訴書附表編號8 卓世偉犯侵入住宅竊盜罪，處有期徒刑柒月。 未扣案之犯罪所得新臺幣壹萬元沒收，於全部或一部不能沒收或不宜執行沒收時，追徵其價額。 9 犯罪事實欄二前段（110年6月4日15時28分許部分） 卓世偉犯詐欺取財罪，處拘役貳拾日，如易科罰金，以新臺幣壹仟元折算壹日。  10 犯罪事實欄二後段（110年6月4日19時55分許部分） 卓世偉犯詐欺取財未遂罪，處拘役拾日，如易科罰金，以新臺幣壹仟元折算壹日。 

附件：
臺灣新北地方檢察署檢察官起訴書
                                    110年度偵字第30149號
                                    110年度偵字第31834號
                                    110年度偵字第33537號
                                    110年度偵字第35707號
                                    110年度偵字第37095號
                                     111年度偵字第8313號
　　被　　　告　卓世偉　男　40歲（民國00年00月00日生）
　　　　　　　　　　　　住新北市○○區○○路000號6樓之3
                        （現另案於法務部矯正署新店戒治所  附設勒戒所執行觀察勒戒中）
　　　　　　　　　　　　國民身分證統一編號：Z000000000號
    選任辯護人  舒建中律師
上列被告因竊盜等案件，業經偵查終結，認應提起公訴，茲將犯
罪事實及證據並所犯法條分敘如下：
　　　　犯罪事實
一、卓世偉意圖為自己不法之所有，基於侵入住居、侵入住宅竊
    盜、毀壞安全設備竊盜、攜帶兇器竊盜及毀損等犯意，於如
    附表編號1至8所示之時間、地點，以如附表編號1至8所示之
    行竊手法，竊取如附表編號1至8所示之人所有、管理之如附
    表編號1至8所示財物。
二、又卓世偉於竊得如附表編號1所示之永豐銀行信用卡1張後，
    另意圖為自己不法之所有，基於詐欺取財之犯意，利用上開
    信用卡在特約機構或商店進行小額消費時，不須核對持卡人
    身份而無庸簽名之特性，先於民國110年6月4日15時28分許
    ，至位於新北市○○區○○路000號之萊爾富超商「新莊富國店
    」，持上開信用卡，以感應刷卡方式消費，購買價值新臺幣
    （下同）280元之商品，致該店員陷於錯誤，誤認係真正持
    卡人本人陳又菱或授權他人依約使用消費，而交付商品予卓
    世偉得手；再於同日19時55分許，至位於新北市○○區○○路00
    0號之寶雅賣場「新莊新泰門市」，持上開信用卡，著手以
    感應刷卡方式消費，欲購買價值193元之商品，致該店員陷
    於錯誤，誤認係真正持卡人陳又菱本人或授權他人依約使用
    消費，然因陳又菱已先行將上開信用卡通報掛失，因而交易
    失敗而未遂。
三、案經黃美娥、姚博仁、陳樹藤及許佩瑜訴由新北市政府警察
    局新莊分局；邱麗珠訴由新北市政府警察局海山分局；陳芳
    忠告訴偵辦。
        證據並所犯法條
一、證據清單及待證事實：
編號 證據名稱 待證事實 1 被告卓世偉於警詢時及偵查中之供述 1、對於如附表編號1至5及如附表編號7至8所示之犯罪事實（侵入住居、竊盜、加重竊盜及毀損等）均坦承不諱。 2、對於如犯罪事實欄二所示之犯罪事實（詐欺）均坦承不諱。 3、訊據被告固坦承有於如附表編號6所示之時間、地點，以如附表編號6所示之行竊手法，竊取告訴人許佩瑜所有之側背包1個（內含現金2萬5,000元與提款卡、信用卡、身分證及健保卡等證件）之事實，惟矢口否認有何竊取告訴人許佩瑜所有之「I PHONE手機1支」之犯行，辯稱：這一件我真的沒有印象我有偷到手機云云。 2 證人即告訴人黃美娥、許佩瑜及陳芳忠於警詢時及偵查中具結後之證述；證人即告訴人姚博仁、邱麗珠及陳樹藤於警詢時之證述；證人即被害人陳又菱於偵查中具結後之證述；證人即被害人林素卿及林黃滿於警詢時之證述 全部犯罪事實。 3 證人即陳芳忠之妻柯梅菊於警詢時之證述 證明： 1、被告於如附表編號8所示之時間、地點，以如附表編號8所示之行竊手法，竊取如附表編號8所示之人所有、管理之如附表編號8所示財物之事實。 2、被告已將陳芳忠汽車駕照1張歸還之事實。 4 新北市政府警察局新莊分局扣押筆錄1份、新北市政府警察局新莊分局光華所扣押物品目錄表1份、新北市政府警察局新莊分局扣押物品收據1紙、贓物認領保管單1紙、新北市政府警察局新莊分局員警110年6月9日職務報告書1紙、新北市政府警察局「住宅竊盜到府服務」不需員警到府受理住宅竊盜紀錄表1紙、新北市政府警察局「住宅竊盜到府服務」員警到府受理住宅竊盜案件情形紀錄表1紙、監視器畫面檔案暨截圖共3張（被告四處查看、行竊完畢逃逸及盜刷信用卡等過程）、陳又菱所提供之遭竊後補辦之永豐銀行信用卡及郵局提款卡影本各1紙、永豐商業銀行零售管理處111年3月4日永豐銀零售管理處字第1110000126號函暨所附之信用卡持卡人掛失紀錄暨交易明細一覽表1份 證明： 1、被告於如附表編號1所示之時間、地點，以如附表編號1所示之行竊手法，竊取如附表編號1所示之人所有、管理之如附表編號1所示財物得手之事實。 2、被告於竊得如附表編號1所示之永豐銀行信用卡1張後，利用該信用卡在特約機構或商店進行小額消費時，不須核對持卡人身份而無庸簽名之特性，於如犯罪事實欄二所示之時間、地點，持上開信用卡，以感應刷卡方式消費，購買如犯罪事實欄二所示價值之商品既遂、未遂等事實。  5 位於新北市○○區○○路000○0號1樓之「洗樂自助洗衣店」內、外監視器畫面檔案暨截圖共10張（被告挪動監視器、著手行竊等過程） 證明被告於如附表編號2所示之時間、地點，以如附表編號2所示之行竊手法，著手竊取如附表編號2所示之人所有、管理之如附表編號2所示財物未遂之事實。 6 被告於110年5月16日行竊過程（入室行竊前後及騎乘自行車逃逸等過程）之監視器畫面檔案暨截圖共16張、被告於110年6月8日行竊過程（「大家來水果行」內外、被告行竊及逃逸等過程）之監視器畫面檔案暨截圖共6張、位於新北市○○區○○路000巷00號之「大家來水果行」案發後現場照片共3張 證明： 1、被告於如附表編號3所示之時間、地點，以如附表編號3所示之行竊手法，竊取如附表編號3所示之人所有、管理之如附表編號3所示財物得手之事實。 2、被告於如附表編號4所示之時間、地點，以如附表編號4所示之行竊手法，著手竊取如附表編號4所示之人所有、管理之如附表編號4所示財物未遂之事實。 7 新北市政府警察局新莊分局扣押筆錄暨扣押物品目錄表1份、新北市政府警察局新莊分局扣押物品收據1紙、贓物認領保管單1紙、位於新北市○○區○○路0段000號1樓之洗衣店店內案發後現場照片共10張、被告於110年5月21日行竊時（騎乘機車往返及搭乘電梯等過程）之監視器畫面檔案暨截圖共6張、新北市政府警察局新莊分局昌平派出所受（處）理案件證明單1紙（案號：P11005D97Q1VACD）、新北市政府警察局新莊分局昌平派出所受理各類案件紀錄表1紙（e化案號：P11005D97Q1VACD） 證明被告於如附表編號5所示之時間、地點，以如附表編號5所示之行竊手法，竊取如附表編號5所示之人所有、管理之如附表編號5所示財物得手之事實。 8 位於新北市○○區○○路0段000號1樓之早餐店內監視器畫面截圖共2紙、被告於110年5月23日行竊後騎乘機車逃逸之監視器畫面檔案暨截圖共3紙、新北市政府警察局新莊分局昌平派出所受（處）理案件證明單1紙（案號：P11005D97Q1TUN3）、新北市政府警察局新莊分局昌平派出所受理各類案件紀錄表1紙（e化案號：P11005D97Q1TUN3）、昌平派出所警員111年1月12日職務報告1紙、告訴人許佩瑜提供之通話記錄截圖影本1紙 證明被告於如附表編號6所示之時間、地點，以如附表編號6所示之行竊手法，竊取如附表編號6所示之人所有、管理之如附表編號6所示財物得手之事實。 9 新北市政府警察局林口分局執行逮捕、拘禁告知本人、親友通知書各1份、新北市政府警察局林口分局泰山分駐所搜索、扣押筆錄暨扣押物品目錄表1份、新北市政府警察局林口分局扣押物品收據2紙、新北市政府警察局林口分局泰山分駐所扣押筆錄暨扣押物品目錄表1份、贓物認領保管單2紙、林黃滿住宅暨遭破壞之大門門鎖照片共4張、扣案物照片共6張（被告所遺留之兇器及所竊得之財物）、被告於111年2月6日行竊過程（被告破壞林黃滿住宅大門門鎖後侵入行竊之過程、被告侵入陳芳忠住宅行竊之過程）之監視器畫面檔案暨截圖共6張、新北市政府警察局林口分局扣押物品清單各1份（111綠保239、111白保769） 證明： 1、被告於如附表編號7所示之時間、地點，以如附表編號7所示之行竊手法，竊取如附表編號7所示之人所有、管理之如附表編號7所示財物得手之事實。 2、被告於如附表編號8所示之時間、地點，以如附表編號8所示之行竊手法，竊取如附表編號8所示之人所有、管理之如附表編號8所示財物之事實。 
二、核被告就犯罪事實欄一所為，係犯如附表編號1至8所犯法條
    欄所示之罪嫌（共8罪）；就犯罪事實欄二所為，則係犯刑
    法第339條第1項之詐欺取財及刑法第339條第1項、第3項之
    詐欺取財未遂等罪嫌（共2罪）；被告上開竊盜及詐欺等犯
    行，犯意各別、行為互殊，請分論併罰。至扣案如附表編號
    7所示之尖嘴鉗1把、固定鉗1把、螺絲起子2把及T字板手3把
    等物，均係被告所有，供犯罪預備之物，請均依刑法第38條
    第2項前段規定宣告沒收；被告於本案中所竊得、詐騙之財
    物，為其犯罪所得，除已實際合法發還予部分告訴人、被害
    人者之外，其餘請均依刑法第38條之1第1項前段規定宣告沒
    收，於全部或一部不能沒收或不宜執行沒收時，則請依同條
    第3項規定追徵其價額；而如附表編號1至5及如附表編號7所
    示之供被告犯罪所用之自備鑰匙及螺絲起子等物，均未扣案
    ，亦均無客觀證據佐證該等物品仍存在，爰不聲請宣告沒收
    。
三、又告訴人陳芳忠指稱被告於上開時、地，係竊取其所有之現
    金4萬7,000元云云，然金額超過數千元之部分，僅係告訴人
    陳芳忠之單一指訴，惟此部分若成立犯罪，與上開起訴部分係
    屬同一基本社會事實，為上開起訴部分效力所及，爰不另為不
    起訴處分，附此敘明。
四、依刑事訴訟法第251條第1項提起公訴。
　　此　致
臺灣新北地方法院
中　　華　　民　　國　 111　　年　　7 　　月　   5  　日
    　　　　　　　　　　　　　檢　察　官  鄭  宇
附表：
編號 告訴人/被害人 行竊方式 （行竊時間/地點/手法） 所竊物品 （下列幣別均為新臺幣） 所犯法條 1 1、黃美娥（提出竊盜告訴） 2、陳又菱（未提出告訴） 於110年6月4日14時41分許，以自備之鑰匙1支（未扣案）破壞黃美娥位於新北市○○區○○路000巷0弄0號3樓住宅處之大門門鎖後，即侵入該址住宅內徒手竊取右列財物得手 1、陳又菱所有（由黃美娥所保管）之永豐銀行卡號：0000000000000000號信用卡1張 2、陳又菱所有（由黃美娥所保管）之郵局帳號：000-00000000000000號帳戶提款卡1張 3、陳又菱所有（由黃美娥所保管）之現金3,000元 刑法第321條第1項第1款、第2款之侵入住宅、毀壞安全設備加重竊盜罪嫌 2 姚博仁 （提出竊盜告訴） 於110年5月22日0時40分許，進入由姚博仁所經營、位於新北市○○區○○路000○0號1樓之「洗樂自助洗衣店」後，先以目光搜尋有無財物可以竊取，嗣鎖定該洗衣店內烘衣機及兌幣機等機器之零錢盒後，即以客觀上足以對人之生命、身體、安全構成威脅之兇器螺絲起子1支（未扣案）嘗試破壞、撬開該等機器之零錢盒門鎖，試圖竊取該等機器內部之零錢，然最終僅將該等門鎖破壞而未成功開啟，故行竊未遂 無（行竊未遂）  刑法第321條第1項第3款、第2項之攜帶兇器加重竊盜未遂罪嫌（被告客觀上已著手實施竊盜犯行，然因事實上不能真正完成而不遂，為未遂犯，請依刑法第25條第2項之規定，按既遂犯之刑減輕之） 3 林素卿 （未提出告訴） 於110年5月16日8時24分許，以自備之鑰匙1支（未扣案）破壞林素卿位於新北市○○區○○街00巷0弄0○0號住宅處之大門門鎖後，即侵入該址住宅內徒手竊取右列財物得手 現金6,000元 刑法第321條第1項第1款、第2款之侵入住宅、毀壞安全設備加重竊盜罪嫌 4 邱麗珠 （提出竊盜告訴） 於110年6月8日4時45分許，進入由邱麗珠所經營、位於新北市○○區○○路000巷00號之「大家來水果行」後，先以目光搜尋有無財物可以竊取，嗣鎖定該水果行內所設置之收銀機後，即以自備之鑰匙1支（未扣案）嘗試破壞、撬開該收銀機，試圖竊取該收銀機內部之現金，然因遭該水果行店員發現，而倉皇逃逸，故行竊未遂 無（行竊未遂） 刑法第320條第1項、第3項之竊盜未遂罪嫌（被告客觀上已著手實施竊盜犯行，然因事實上不能真正完成而不遂，為未遂犯，請依刑法第25條第2項之規定，按既遂犯之刑減輕之） 5 陳樹藤 （提出竊盜及毀損告訴）  於110年5月21日0時21分許，進入由陳樹藤所經營、位於新北市○○區○○路0段000號1樓之洗衣店內，以自備之鑰匙1支（未扣案）破壞該店店內洗衣機零錢箱鎖頭後，即徒手竊取右列財物得手 洗衣機零錢箱內所存放之現金3,000元 刑法第320條第1項之竊盜及刑法第354條之毀損等罪嫌（此部分乃一個整體行為同時觸犯上開2罪名，乃想像競合犯，請依刑法第55條之規定從一重刑法竊盜罪嫌處斷） 6 許佩瑜 （提出竊盜告訴） 於110年5月23日5時14分許，進入位於新北市○○區○○路0段000號1樓之早餐店內，趁該店店員許佩瑜未及注意之際，徒手竊取右列財物得手 許佩瑜所有之側背包1個（內含現金2萬5,000元、I PHONE手機1支及提款卡、信用卡、身分證及健保卡等證件） 刑法第320條第1項之竊盜罪嫌 7 林黃滿 （未提出告訴） 於111年2月6日6時30分前某時許，攜帶客觀上足以對人之生命、身體、安全構成威脅之兇器尖嘴鉗1把、固定鉗1把、螺絲起子2把及T字板手3把等物（均已扣案），以自備之鑰匙1支（未扣案）破壞林黃滿位於新北市○○區○○路000巷0弄0號住宅處之大門門鎖後，即侵入該址住宅內徒手竊取右列財物得手 1、林黃滿所有之現金1萬3,000元 2、林黃滿所有之手機1支 3、林黃滿所有之身分證件（含影本）1份 4、林黃滿所有之鑰匙3串 刑法第321條第1項第1款、第2款及第3款之侵入住宅、毀壞安全設備及攜帶兇器加重竊盜罪嫌 8 陳芳忠 （提出侵入住居及竊盜告訴） 於110年2月6日5時30分許，侵入陳芳忠位於新北市○○區○○路000巷0號2樓住宅內，徒手竊取右列財物得手 1、陳芳忠所有之現金約數千元 2、陳芳忠汽車駕照1張 刑法第306條第1項之無故侵入住宅及刑法第321條第1項第1款之侵入住宅加重竊盜等罪嫌（此部分乃一個整體行為同時觸犯上開2罪名，乃想像競合犯，請依刑法第55條之規定從一重刑法侵入住宅加重竊盜罪嫌處斷）